臺灣高等法院高雄分院刑事判決
                                    105年度上訴字第784號
上  訴  人
即  被  告  王秀鳳



上列上訴人因政府採購法案件，不服臺灣屏東地方法院104 年度
原訴字第11號，中華民國105 年6 月6 日第一審判決（起訴案號
：臺灣屏東地方法院檢察署104 年度偵字第3508號、第3509號、
第4924號、第7804號、第7805號），提起上訴，本院判決如下：
    主  文
原判決關於王秀鳳部分撤銷，發回臺灣屏東地方法院。
    理  由
一、按「本編（協商程序）所為之科刑判決，不得上訴。但有刑
    事訴訟法第455 條之4 第1 項第1 款、第2 款、第4 款、第
    6 款、第7 款所定情形之一，或協商判決違反同條第2 項之
    規定者，不在此限。」、「對於協商判決之上訴，第二審法
    院之調查以上訴理由所指摘之事項為限。」、「第二審法院
    認為上訴有理由者，應將原審判決撤銷，將案件發回第一審
    法院依判決前之程序更為審判。」刑事訴訟法第455 條之10
    第1 項、第2 項、第3 項分別定有明文。
二、原審協商判決以「被告王秀鳳為琮淞土木包工業（下稱琮淞
    土包）實際負責人。緣黃子晏（業經臺灣屏東地方法院檢察
    署檢察官緩起訴處分）為安佳興營造有限公司（下稱安佳興
    營造）及協興土木包工業（下稱協興土包）之實際負責人，
    為標得如附表二所示各項屏東縣政府滿州鄉公所發包之公共
    工程，於附表二所示各項工程開標前不久在不詳地點，向無
    投標意願之被告王秀鳳及同案被告李明政、黃坤明、郭瑲銘
    、林俊慰、林子玄等人（詳如附表二『共同正犯』欄所示）表
    示希望渠等參與附表二所示公共工程之投標，被告王秀鳳及
    同案被告李明政、黃坤明、郭瑲銘、林俊慰、林子玄等人即
    與黃子晏共同基於以詐術使開標發生不正確結果之犯意聯絡
    ，製作投標所需檢附之文件參與投標，共同製造競標之假象
    ，致使屏東縣政府滿州鄉公所誤信上開廠商間確有競爭關係
    存在，破壞招標程序之價格競爭功能，並於開標時，使如附
    表二所示工程均由安佳興營造或協興土包得標而發生不正確
    之結果（被告王秀鳳及同案被告李明政、黃坤明、郭瑲銘、
    林俊慰、林子玄各自所參與之標案詳如附表二『共同正犯』欄
    所示）。」經協商程序，判處被告王秀鳳「共同犯政府採購
    法第八十七條第三項之妨害投標罪，共16罪，各處有期徒刑
    2 月，如易科罰金，均以新臺幣1 仟元折算一日。應執行有
    期徒刑5 月，如易科罰金，以新臺幣1 仟元折算一日。緩刑
    3 年，並應自本判決確定之日起6 個月內向公庫支付新臺幣
    10萬元」。
三、上訴人即被告王秀鳳（下稱被告）上訴意旨略以：本件被告
    、辯護人與檢察官在臺灣屏東地方法院合意認罪協商，內容
    為：「被告王秀鳳共同犯政府採購法第八十七條第三項之妨
    害投標罪（共16罪），願受應執行有期徒刑5 月，緩刑3 年
    之宣告，6 個月內支付新臺幣6 萬元」，原審判決被告「應
    向公庫支付新臺幣10萬元」，與當時協商內容不符，有損被
    告權益，顯然違背法令，爰依法提起上訴等語。
四、經查：被告於原審準備程序中就檢察官起訴之犯罪事實承認
    犯罪，檢察官乃聲請原審法院改依協商程序而為判決，而本
    件當事人協商合意內容為：「被告王秀鳳共同犯政府採購法
    第八十七條第三項之妨害投標罪（共16罪），願受應執行有
    期徒刑5 月，緩刑3 年之宣告，6 個月內支付新臺幣6 萬元
    」，此有原審105 年6 月1 日訊問程序筆錄在卷可稽（見原
    審卷三第87-92 頁）。惟原審於判決主文欄內，卻記載「王
    秀鳳共同犯政府採購法第八十七條第三項之妨害投標罪，共
    16罪，各處有期徒刑2 月，如易科罰金，均以新臺幣1 仟元
    折算一日。應執行有期徒刑5 月，如易科罰金，以新臺幣1
    仟元折算一日。緩刑3 年，並應自本判決確定之日起6 個月
    內向公庫支付新臺幣10萬元」，顯與上開協商合意範圍不符
    ，原判決逾越協商合意範圍而為判決，自有未當。被告上訴
    意旨指摘及此，為有理由，自應由本院將原判決關於此部分
    撤銷，將案件發回臺灣屏東地方法院依判決前之程序更為審
    判。
五、本件準用刑事訴訟法第372 條規定，爰不經言詞辯論，而為
    判決。
據上論斷，應依刑事訴訟法第372 條、第455 條之10第3 項、第
455 條之11第1 項，判決如主文。
中　　華　　民　　國　 105　　年　　10　　月　　11　　日
                  刑事第二庭    審判長法  官   黃壽燕
                                      法  官   周賢銳
                                      法  官   曾逸誠
以上正本證明與原本無異。
如不服本判決應於收受本判決後10日內向本院提出上訴書狀，其
未敘述上訴理由者，並得於提起上訴後10日內向本院補提理由書
狀（均須按他造當事人之人數附繕本）「切勿逕送上級法院」。

中　　華　　民　　國　 105　　年　　10　　月　　11　　日
                                      書記官   林明威